【裁判字號】    93,重訴更一,4
【裁判日期】    950720
【裁判案由】    所有權移轉登記
【裁判全文】
臺灣士林地方法院民事判決           93年度重訴更一字第4號
原      告  丙○○
                        Ｂ室
訴訟代理人  郭令立律師
被      告  甲○○
                         Ce.
訴訟代理人  謝諒獲律師
複代理人    乙○○
上列當事人間所有權移轉登記事件，經台灣高等法院第一次發回
更審，本院於95年6 月30日言詞辯論終結，判決如下：
    主  文
被告應於丁○○將如附表編號１至所示土地應有部分百分之八
十四辦理所有權移轉登記予被告後，移轉登記予原告。
原告其餘之訴駁回。
訴訟費用（除確定部分外）由被告負擔。
    事實及理由
甲、程序方面：
一、本件原告起訴，先位聲明請求原起訴時之被告丁○○應將如
    附表所示之土地應有部分84% ，辦理所有權移轉登記與被告
    甲○○後，再由被告甲○○辦理所有權移轉登記與原告。備
    位聲明請求丁○○應將如附表所示之土地應有部分84% ，辦
    理所有權移轉登記予原告。經本院於民國91年3 月28日以本
    院89年度重訴字第134 號判決原告先位之訴全部勝訴後，被
    告提起上訴（因其訴訟標的對於共同被告及丁○○非必須合
    一確定，亦即非必要共同訴訟，雖係一案起訴，仍屬普通共
    同訴訟，被告提起上訴，其效力不及於丁○○，丁○○先位
    之訴敗訴部分未據上訴，已告確定）（最高法院67年度第6
    次民事庭庭推總會議決議(三)參照），經台灣高等法院以91年
    度重上字第382 號判決諭知：「原判決關於上訴人甲○○部
    分廢棄，發回台灣士林地方法院」，是本件本院審理範圍，
    應為原告先位聲明請求被告給付部分，及以原告先位請求無
    理由為停止條件，訴請丁○○給付之備位之訴。故本院審理
    期間，仍以（備位之訴）被告地位通知丁○○到庭參與辯論
    。茲以本院認原告先位之訴為有理由（詳後），原告備位之
    訴請求裁判之停止條件於本院確定不成就，以丁○○為被告
    之備位之訴訟繫屬之解除條件成就，丁○○並非本件裁判之
    當事人，合先敘明。
二、次按因不動產涉訟者，得由不動產所在地之法院管轄，民事
    訴訟法第10條第2 項定有明文。次按管轄權之有無，應依原
    告主張之事實，按諸法律關於管轄之規定而為認定，與其請
    求之是否成立無涉。至相對人主張之契約是否真正存在，則
    為實體上之問題，不能據為定管轄之標準，亦為最高法院65
    年台抗字第162 號判例意旨所明揭。本件原告主張兩造間就
    坐落本院管轄範圍如附表所示之不動產訂有買賣契約，訴請
    被告應於丁○○將如附表所示土地應有部分84% 辦理所有權
    移轉登記予被告後，移轉登記予原告，依前揭法條及判例意
    旨，本院應有管轄權。
三、按訴訟標的之價額，由法院核定。核定訴訟標的之價額，以
    起訴時之交易價額為準，無交易價額者，以原告就訴訟標的
    所有之利益為準，92年9 月10日廢止前民事訴訟費用法第4
    條定有明文。本件如附表所示土地應有部分84% ，並無起訴
    時之交易，本院依起訴時土地公告現值核定原告就訴訟標的
    所有之利益為新台幣（下同）4 億83,30 萬3,222 元（詳後
    附訴訟標的價額計算式），原告起訴時已依當時適用之民事
    訴訟費用法第2 條規定繳納裁判費，被告關於訴訟標的價額
    爭執，本院認應無可採。
乙、實體方面：
一、原告起訴主張：被告與原起訴時之被告丁○○共同購買坐落
    台北縣淡水鎮○○○○段地號194-2 、195-9 、195-11、19
    5-20、197 、198 、198-2 、198-3 、200 、200-1 、200-
    2 、200-7 、200-9 、200-12等14筆地號土地（嗣因土地重
    測已變更如附表所示16筆地號土地，重測前、後地號對照如
    附表所示，下稱：系爭土地），二人間約定被告之應有部分
    為84% ，丁○○之應有部分為16% ，並於69年7 月28日簽訂
    協議書，協議將前開被告應有部分84% 信託登記於丁○○個
    人名下。嗣於83年7 月22日，兩造訂立土地權利轉讓協議書
    （下稱：系爭協議書），約定被告將系爭土地應有部分84%
    ，以新台幣1 億3,000 萬元轉讓與原告。原告已依約給付價
    金完畢，詎被告及丁○○均未依原告所請履行移轉登記義務
    。原告代位被告訴請丁○○移轉系爭土地應有部分84 %予被
    告部分，業經本件發回更審前判決確定，被告既將系爭土地
    應有部分84% 土地所有權出賣與原告，自應於丁○○將系爭
    土地應有部分84% 辦理所有權移轉登記予被告後，移轉登記
    予原告。為此聲明：被告應於丁○○將如附表所示土地應有
    部分84% 辦理所有權移轉登記予被告後，移轉登記予原告。
二、被告則以：原告起訴時，系爭土地已「全部」或「大部分」
    非被告及丁○○所有，原告顯然告錯對象。原告主張其訂立
    系爭協議書所欲購買者係「所有權」，但被告所欲出賣者僅
    為「權利」，並非所有權，兩造意思未合致，系爭協議書契
    約應未成立。兩造所訂立者係「土地轉讓協議書」而非「土
    地所有權買賣契約書」，加上系爭買賣契約之用字遣詞，足
    認系爭買賣契約所約定轉讓者乃「權利」而非「所有權」，
    系爭協議書僅給予原告「極小」之權利，而非全部之所有權
    ，至系爭協議書第9 條、第10條定型化約定與系爭協議書第
    1 至8 條規定衝突，依民法第148 條規定，系爭協議書第9
    條、第10條約定應屬無效。另本件為附條件之契約，須以被
    告及丁○○事先同意出售所有權，及原告於60日內辦妥全部
    權利書所載要件。原告訂立系爭協議時，明知被告與丁○○
    間約定出售土地時必須雙方同意，因被告與丁○○均未同意
    出售土地所有權，條件自屬未成就。至系爭協議書第5 條約
    明：「甲方（指原告）負責向丁○○洽辦預告登記等等手續
    。乙方（指被告）僅於辦理預告登記時，配合提供該拾張土
    地所有權狀正本、身分證影本、蓋章等必要證件及接受丁○
    ○之授權書等，其餘概不負責。此期限自簽本協議書日起陸
    拾日以內」。原告既未於該60日期限內辦妥相關手續，已構
    成違約，系爭協議書已自動終止並經被告三度終止，且上揭
    條件尚未成就，原告自不得請求。再被告對丁○○之請求權
    已罹15年時效，原告縱為代位，亦無法請求。再者，被告與
    丁○○間並無信託關係，縱有信託關係原告亦不得提起本訴
    。又兩造於83年7 月27日訂立系爭協議書時，依當時之法令
    ，系爭土地係為農地，原告不具自耕農身份，不得取得系爭
    農地，系爭協議書違背強制規定、公序良俗及要式行為規定
    ，應屬無效等語資為抗辯。並聲明：原告之訴駁回。
三、原告主張兩造於83年7 月22日簽立系爭協議書，原告業已依
    約給付被告1 億3,000 萬元等情，業據提出與所述相符之土
    地轉讓協議書、匯款單、支票（均影本）等件為證，被告對
    此亦未為爭執，自堪信為真實。
四、按物之出賣人，負交付其物於買受人，並使其取得該物所有
    權之義務，民法第348 條第1 項定有明文。查本件兩造間系
    爭協議第1 條約定：「左列土地係乙方（即被告）與丁○○
    共同購買信託登記產權為丁○○名義。乙方同意將該土地持
    分權利轉讓予甲方承受」。而所謂「左列土地」，則為系爭
    協議第2 條所載：「土地座落：台北縣淡水鎮○○○○段地
    號194-2 、195-9 、195-11、195-20、197 、198 、198-2
    、198-3 、200 、200-1 、200- 2、200-7 、200-9 、200-
    12共壹拾肆筆所有權持分百分之捌拾肆。（持分面積約計
    捌壹點伍坪，以地政機關登記為準）。」是兩造間系爭
    協議顯係以系爭土地應有部分84% 為買賣標的。本件系爭土
    地於原告起訴後，業經重測變更地號如附表所示，其中如附
    表編號１至所示土地復非89年1 月26日廢止前土地法第30
    條第1 項所稱「私有農地」（詳後），所有權移轉上並無限
    制，並無客觀給付不能之無效事由（民法第246 條）；又系
    爭土地於系爭協議訂立時，雖登記為丁○○所有，惟本件原
    告代位被告訴請丁○○應依其與被告間約定，將系爭土地應
    有部分84% 辦理所有權移轉登記予被告，業於本件發回更審
    前判決（本院89年度重訴字第134 號判決）確定已如前述，
    是本件原告訴請被告應於丁○○將如附表編號１至所示土
    地應有部分84% 移轉被告後，移轉予原告，亦無何主觀給付
    不能情事。從而，原告本於兩造間系爭協議所成立之買賣契
    約，訴請被告給付，自屬有據。至被告雖以前揭情詞置辯，
    惟查：
  (一)按不動產物權，依法律行為而取得設定、喪失、及變更者，
    非經登記，不生效力，民法第758 條定有明文。又按依土地
    法所為之登記，有絕對效力，亦為土地法第43條所明定。本
    件如附表編號１至所示地號土地，仍登記為丁○○所有，
    有原告所提及台北縣淡水地政事務所復函所附土地登記謄本
    在卷足憑，是丁○○自為附表編號１至所示地號土地之所
    有權人，縱任何第三人與丁○○或被告間另有約定，亦僅為
    債權契約之效力，非得主張為所有權人，亦不得以與土地謄
    本登記不符之事實，對抗原告。是被告辯稱：原告起訴時，
    系爭土地已「全部」或「大部分」非被告及丁○○所有，原
    告顯然告錯對象云云，即難認有據。
  (二)次按「稱買賣者，謂當事人約定一方移轉財產權於他方，他
    方支付價金之契約。當事人就標的物及其價金互相同意時，
    買賣契約即為成立。」民法第345 條定有明文。本件系爭協
    議書上約定「乙方（即被告）同意將該土地持分權利轉讓予
    甲方（即原告）承受」，原告同意支付被告「轉讓權利金：
    新台幣壹億仟萬元整」，自是兩造成立以被告移轉「該土
    地持分權利」於原告，原告支付價金1 億3,000 萬元價金為
    內容之買賣契約，兩造於系爭協議書上簽章，對系爭協議書
    之標的物、價金亦已互相同意，客觀上並無原告之要約、被
    告之承諾不一致之情形，依前揭法條規定，買賣契約即為成
    立。至買賣標的之「該土地持分權利」應如何解釋，則為意
    思表示解釋之問題，表意人主觀之意欲如與意思表示客觀上
    的表示價值不一致時，則為表意人適用意思表示錯誤規定（
    民法第88條）撤銷之問題。是被告謂原告所欲購買者係「所
    有權」，但被告所欲出賣者僅為「權利」，並非所有權乙節
    果屬成立，亦僅係兩造之一方主觀之意欲（買受所有權、出
    賣權利）與客觀之表示（「該土地持分權利」客觀上之表示
    價值）不一致，而發生不一致之一方得否依意思表示錯誤規
    定撤銷之問題，並非契約不成立。
(三)按解釋意思表示，應探求當事人之真意，不得拘泥於所用之
    辭句，民法第98條定有明文。次按解釋私人之契約應通觀全
    文，並斟酌立約當時之情形，以期不失立約人之真意（最高
    法院18年上字第1727號判例意旨參照）。解釋當事人所立書
    據之真意，以當時之事實及其他一切證據資料為其判斷之標
    準，不能拘泥字面或截取書據中一二語，任意推解致失真意
    （最高法院19年上字第28號判例意旨參照）。又應有部分乃
    共有人對於共有物權利抽象之成數，而非共有物具體之某一
    部分，是應有部分之出賣，與物之出賣，自屬有別（最高法
    院84年度台上字第184號判決意旨參照）。經查：
1.本件兩造間系爭協議第1 條約定：「左列土地係乙方（即被
    告）與丁○○共同購買信託登記產權為丁○○名義。乙方同
    意將該土地持分權利轉讓予甲方承受」。而所謂「左列土地
    」，則為系爭協議第2 條所載：「土地座落：台北縣淡水鎮
    ○○○○段地號194-2 、195-9 、195-11、195-20、197 、
    198 、198-2 、198-3 、200 、200-1 、200- 2、200-7 、
    200-9 、200- 12 共壹拾肆筆『所有權』持分百分之捌拾肆
    。（持分面積約計捌壹點伍坪，以地政機關登記為準
    ）。」，是兩造間系爭協議買賣之標的，依文義解釋，即為
    系爭14筆土地（重測、分割後為16筆）所有權「持分84% 」
    之權利，亦即系爭14筆共有物土地權利抽象之成數84% ，「
    持分」於交易慣例上即為民法上所規定之所有權「應有部分
    」，乃週知之事實，應無疑義。
  2.又如前所述，應有部分之買賣，與物之出賣，本屬有別，且
    所謂應有部分，本係指分別共有人得行使權利之比例（最高
    法院57年台上字第2387號判例參照），且所有權本為民法上
    權利之一種，系爭土地應有部分買賣契約名之為「土地權利
    轉讓協議書」，解釋上本無扞格之處，且89年1 月26日修正
    刪除前土地法第30條第1 項規定：「私有農地『所有權之移
    轉』，其『承受』人以能自耕者為限。」，強制執行法亦規
    定債權人得「承受」不動產所有權（強制執行法第91條）各
    等語，是被告徒然拘泥系爭協議書名稱為「土地權利轉讓協
    議書」而非所有權移轉契約書、第1 條約定為「土地持分『
    權利』轉讓予甲方『承受』」而非出售土地所有權、第3條
    約定「轉讓權利金」而非買賣價格等一二語而為推解，致失
    真意，依前揭判例意旨所揭意思表示解釋原則，尚難認為有
    據。
  3.再就系爭協議之整體內容觀之，系爭協議第4 條第(2)項、第
    5 條、第6 條、第8 條均約定被告有提出「所有權狀」之義
    務，第9 條更約明原告「過戶」時，得自由指定登記權利人
    名義，並負擔土地增值稅，「過戶」為所有權移轉登記，繳
    納增值稅亦為所有權移轉時始克發生，第4 條第(2)項復另言
    及「（被告）放棄對上開土地之權利」「並將土地交予甲方
    （即原告）管業」，是通觀契約全文，系爭協議係以系爭土
    地（所有權）應有部分為買賣標的之契約，殆無疑義。
  4.上揭解釋結果，符合文義、交易慣例及契約整體性解釋，應
    為處相同立場之第三人所理解之客觀上表示價值。被告拘泥
    「權利」一詞，再主張協議書第9 條、第10條定型化約定與
    系爭協議書第1 至8 條規定衝突，依民法第148 條規定，系
    爭協議書第9 條、第10條約定應屬無效，應不足採。
  (四)又被告再以：系爭協議為附條件之契約，須以被告及丁○○
    事先同意出售所有權為要件，原告訂立系爭協議時，明知被
    告與丁○○間約定出售土地時必須雙方同意，因被告與丁○
    ○均未同意出售土地所有權，條件自屬未成就云云為辯。惟
    ：通觀系爭協議內容，並未附有以丁○○同意為條件之約款
    ，且兩造間系爭協議之債權行為，依契約自由及債之相對性
    原則，非契約當事人本不受其拘束，自無必要徵得丁○○同
    意之必要。至被告與丁○○間69年7 月28日協議雖約定「出
    售土地時必須雙方同意」，且事實上丁○○亦為系爭土地登
    記名義人，丁○○之同意、配合與否，固涉及被告得否履行
    系爭協議移轉土地應有部分之義務，然此為已成立、生效後
    之契約有無主觀給付不能之情事（且事實上本件發回更審前
    確定部分亦已認定丁○○有移轉系爭土地應有部分84% 予被
    告之義務），究難謂兩造間係以丁○○之同意為契約生效之
    停止條件，被告執此抗辯系爭協議尚未生效云云，亦不可採
    。
  (五)又系爭協議第5 條固約定：「甲方（即原告）負責向丁○○
    洽辦預告登記等等手續。乙方（即甲○○）僅辦理預告登記
    時，配合提供該拾張土地所有權狀正本、身分證影本、蓋章
    等必要證件及接受丁○○之授權書等，其餘概不負責。此期
    限自簽本協議書日起陸拾日以內」等語，惟預告登記制度旨
    在保全債權人之請求權，用以對抗第三人（土地法第79條之
    1 規定參照），本非移轉土地必經之程序，對照系爭協議第
    第9 條規定，預告登記僅係原告於「將來」辦理土地「過戶
    」前，保障己身權利之手段，是辦理預告登記應為原告之權
    利而非義務。惟參照系爭協議相關條款，因預告登記辦妥與
    否，依系爭協議第4 條第(2)項，並涉及原告交付尾款8,000
    萬元之期限，故協議第5 條乃有原告應於60日內辦妥預告登
    記之期限約定，而原告未依期限辦妥預告登記之效果，即為
    原告應逕行給付被告尾款8,000 萬元，排除系爭協議第4 條
    第2 項關於完成預告登記時原告給付尾款8,000 萬元約定之
    適用，僅於原告未付款時，始有協議書終止之效果，此觀系
    爭協議第6 條自明。本件原告業已給付系爭買賣契約全部價
    金，被告自無由以原告未依限辦理預告登記為由，終止（解
    除）系爭協議。
  (六)另被告關於其對丁○○之請求權已罹15年時效，原告縱為代
    位，亦無法請求部分之抗辯，因丁○○對被告有移轉系爭土
    地應有部分84% 之義務，此一訴訟標的法律關係，於本件發
    回更審前業已確定，被告就本件已確定部分再為相異之爭執
    ，本院自無從加以審究並另為認定。
  (七)再按89年1 月26日修正公布前土地法（下稱：舊土地法）第
    30 條 第1 項前段固規定：「私有農地所有權之移轉，其承
    受人以能自耕者為限，並不得移轉為共有。」惟前開條文所
    謂之「農地」，參照同法第2 條第1 項規定將農地、林地、
    漁地、牧地等並列為「直接生產用地」，應係林地、漁地、
    牧地以外之「耕地」。另89年1 月26日修正前農業發展條例
    第3條 第11款規定，所謂耕地，指農業用地中依區域計畫法
    編定之農牧用地，或依都市計畫法編為農業區、保護區之田
    、旱地目土地，或依土地法編定之農業用地，或未依法編定
    而土地登記簿所記載田、旱地目之土地，是當時所謂之「農
    地」，自應以符合前開要件之耕地為必要。查如附表所示編
    號１至所示土地，係經台北縣政府以79年10月5 日工都字
    第276050號函發布實施之「變更淡水都市計畫（第二次通盤
    檢討）」案內劃設之「海濱公園用地」，該案編定前使用分
    區則屬「海水浴場」，依前揭說明，前開土地並非當時有效
    之舊土地法第30條第1 項所規定之「農地」，其移轉之對象
    自不以能自耕者為限，被告謂如附表編號１至所示土地係
    為農地，原告不具自耕農身份，不得取得系爭農地云云，難
    謂有據。
五、原告另請求被告於丁○○將如附表編號至所示土地應有
    部分84% 辦理所有權移轉登記予被告後，移轉登記予原告部
    分：
  (一)按私有農地所有權之移轉，其承受人以能自耕者為限，違反
    前項規定者，其所有權之移轉無效，修正前舊土地法第30條
    第1 、2 項定有明文。故於土地法第30條於89年1 月26日修
    正公布刪除前，約定出賣私有農地與無自耕能力人之買賣契
    約，除有民法第246 條第1 項但書及第2 項之情形外，依同
    條第1 項前段規定，其契約應屬無效。因此農地之買賣，倘
    承買人係無自耕能力人，而約定得由承買人指定登記於第三
    人時，必須明白約定指定登記於任何有自耕能力之第三人，
    或具體約定登記於有自耕能力之特定第三人，始能認非民法
    第246 條第1 項以不能之給付為契約之標的，其契約方屬有
    效（最高法院95年度台上字第347 號判決意旨參照、73年5
    月8 日73年度第5 次民事庭會議決議參照）。本件兩造間系
    爭協議成立於83年7 月22日，且如附表編號至所示土地
    ，係依區域計畫法編定為「農牧用地」之耕地，有土地登記
    謄本在卷足憑，依前揭說明，應為舊土地法第30條第1 項所
    規定之「私有農地」，是本件兩造就如附表編號至所示
    土地所訂買賣，自應有舊土地法第30條第1 項規定之適用，
    其承受應以具備自耕能力為要件，苟承買人無自耕能力而竟
    承買私有農地者，其契約應為無效。
  (二)又按土地法第30條第1 項前段所定：「私有農地所有權之移
    轉，其承受人以能自耕者為限」，專指能自任耕作之自然人
    而言，承受人之自耕能力，則係指承受人本人而言，不包含
    承受人家屬之具有自耕能力者在內（最高法院71年台上字第
    2841號判例、78年第10次民事庭會議決議）。又按農地承受
    人能否自任耕作所承受之農地，係屬事實認定問題，其立證
    方法，非以鄉、鎮、市、區公所核發之自耕能力證明書為唯
    一之證據。即令已取得自耕能力證明書，法院仍應就各具體
    個案，斟酌全辯論意旨及調查證據之結果，就其是否具有自
    耕能力為實體之認定（最高法院86年台上字第1315號判決意
    旨參照）。查本件原告主張其於83年7 月22日訂立系爭協議
    時，係具備能自耕能力之人，無非以其身分證背面職業欄記
    載「自耕農」，及曾於74年間取得兩筆農地所有權為其論據
    。惟查：關於原告身分證背面職業欄「自耕農」之記載，查
    係轉載自原告戶籍登記資料，戶籍登記資料之登記緣由，據
    原始登記機關雲林縣水林鄉戶政事務所函復稱：「經查陳君
    原職業登記為『現役軍人』，於68年2 月1 日因退伍辦理職
    業變更為自耕農，經調閱本所留存之相關資料並無附件，推
    斷似係依據當時之戶長職業而辦理變更... 」等語，有相關
    戶政機關復函在卷可稽（本院卷1 第192 頁、第200 頁、第
    264 頁、第286 頁）。是原告身分證背面職業欄之記載，實
    係根據訂立系爭協議前15年之記載轉載，而該記載復係依據
    原告68年退伍當時「戶長」之職業而為，參諸當時有效之「
    自耕能力證明書之申請及核發注意事項」第9 條規定，證明
    書有效期間自核發日起僅為6 個月，及前揭判例、決議意旨
    所揭自耕能力專指承受人本人，則原告身分證背面職業欄之
    記載顯難執為原告於訂立系爭協議時係有自耕能力人之證明
    。再原告所提74年間取得坐落雲林縣北港段農地之證明，距
    兩造訂立系爭協議時亦已11年，依前揭說明，亦無從證明訂
    立系爭協議時就如附表所示編號至之土地係有自耕能力
    之人。從而，原告既未能舉證以實其說，自難認其主張訂立
    系爭協議時具備自耕能力之事實為真。
  (三)本件原告訂立系爭協議時為無自耕能力之人已如前述，兩造
    間系爭協議第9 條約定：「將來如甲方需要辦理土地過戶者
    ，登記權利人名義由甲方自由指定，土地增值稅由甲方負擔
    」，並未明白約定指定登記於任何有自耕能力之第三人，或
    具體約定登記於有自耕能力之特定第三人，依前揭說明，系
    爭協議就如附表編號至部分之土地，即為給付不能，應
    屬無效。又該約款既未明白限定須移轉於有自耕能力之人，
    原告謂該約款「涵括」有自耕能力之人，應為有效云云，自
    無可採（最高法院82年度台上字第2805號判決意旨參照）。
六、從而，原告本於兩造間買賣契約，訴請被告應於丁○○將如
    附表編號１至所示土地應有部分84% 辦理所有權移轉登記
    予被告後，移轉登記予原告，為有理由，應予准許，逾此部
    分之請求，則為無理由，應予駁回。
七、原告先位之訴既為有理由，以丁○○為被告之備位之訴繫屬
    解除條件成就，即非本院審理範圍，兩造及丁○○關於備位
    之訴所為陳述、舉證，即無庸加以審酌（至原告先位之訴部
    分敗訴部分，因原告先位之訴與備位之訴不兩立之訴訟標的
    法律關係業經本院認定成立，自無從單就敗訴部分就備位之
    訴再為審酌）。
八、據上論結，原告之訴為一部有理由，一部無理由，並依民事
    訴訟法第79條，判決如主文。
中    華    民    國    95    年    7     月    20    日
                  民事第二庭  法  官  王本源
以上正本證明與原本無異。
如對本判決上訴須於判決送達後20日內向本院提出上訴狀。
中    華    民    國    95    年    7     月    28    日
                              書記官  陳淑女
附表：
┌──┬──────────┬──┬────┬─────┬─────────┬────┐
│編號│地               號 │地目│使用分區│使用地類別│原      地     號 │面積㎡  │
├──┼──────────┼──┼────┼─────┼─────────┼────┤
│１  │淡水鎮○○段748地號 │田  │海濱公園│          │沙崙子段194-2 地號│189.03  │
├──┼──────────┼──┼────┼─────┼─────────┼────┤
│２  │淡水鎮○○段691地號 │田  │海濱公園│          │沙崙子段195-9 號  │361.14  │
├──┼──────────┼──┼────┼─────┼─────────┼────┤
│３  │淡水鎮○○段689 地號│田  │海濱公園│          │沙崙子段194-11地號│121.09  │
├──┼──────────┼──┼────┼─────┼─────────┼────┤
│４  │淡水鎮○○段688地號 │田  │海濱公園│          │沙崙子段195-20地號│189.03  │
├──┼──────────┼──┼────┼─────┼─────────┼────┤
│５  │淡水鎮○○段690地號 │田  │海濱公園│          │沙崙子段197   地號│2280.84 │
├──┼──────────┼──┼────┼─────┼─────────┼────┤
│６  │淡水鎮○○段757地號 │田  │海濱公園│          │沙崙子段198   地號│1966.43 │
├──┼──────────┼──┼────┼─────┼─────────┼────┤
│７  │淡水鎮○○段756地號 │田  │海濱公園│          │沙崙子段198-2 地號│4064.84 │
├──┼──────────┼──┼────┼─────┼─────────┼────┤
│８  │淡水鎮○○段759地號 │田  │海濱公園│          │沙崙子段198-3 地號│1723.06 │
├──┼──────────┼──┼────┼─────┼─────────┼────┤
│９  │淡水鎮○○段769地號 │田  │海濱公園│          │沙崙子段200   地號│1498.72 │
├──┼──────────┼──┼────┼─────┼─────────┼────┤
│１０  │淡水鎮○○段768地號 │旱  │海濱公園│          │沙崙子段200-1 地號│ 699.22 │
├──┼──────────┼──┼────┼─────┼─────────┼────┤
│  │淡水鎮○○段776地號 │田  │海濱公園│          │沙崙子段200-2 地號│ 765.85 │
├──┼──────────┼──┼────┼─────┼─────────┼────┤
│  │淡水鎮○○段788地號 │旱  │海濱公園│          │沙崙子段200-9 地號│ 144.26 │
├──┼──────────┼──┼────┼─────┼─────────┼────┤
│  │淡水鎮○○段786地號 │田  │特定農業│農牧用地  │沙崙子段200-7 地號│ 117.59 │
│    │                    │    │區      │          │                  │        │
├──┼──────────┼──┼────┼─────┼─────────┼────┤
│  │淡水鎮○○段786-1 地│田  │特定農業│農牧用地  │沙崙子段200-7 地號│   7.92 │
│    │號                  │    │區      │          │                  │        │
├──┼──────────┼──┼────┼─────┼─────────┼────┤
│  │淡水鎮○○段787地號 │旱  │特定農業│農牧用地  │沙崙子段200-12地號│  27.50 │
│    │                    │    │區      │          │                  │        │
├──┼──────────┼──┼────┼─────┼─────────┼────┤
│  │淡水鎮○○段787-1 地│田  │特定農業│農牧用地  │沙崙子段200-12地號│   9.25 │
│    │號                  │    │區      │          │                  │        │
└──┴──────────┴──┴────┴─────┴─────────┴────┘
訴訟標的價額計算式（以起訴時地號標示）
   地號   土地公告現值（元）×面積（平方公尺）＝標的價額
 000-0    00000  × 50   ＝  0000000
 000-0    00000  × 357  ＝  00000000
 000-00   00000  × 121  ＝  0000000
 000-00   00000  × 189  ＝  0000000
 000      00000  × 2280 ＝  00000000
 000      00000  × 2964 ＝  000000000
 000-0    00000  × 4048 ＝  000000000
 000-0    00000  × 1723 ＝  00000000
 000      00000  × 1497 ＝  00000000
 000-0    00000  × 699  ＝  00000000
 000-0    00000  × 765  ＝  00000000
 000-0    0000   × 135  ＝  0000000
 000-0    00000  × 144  ＝  0000000
 000-00   0000   × 36   ＝  349200
合計:575,360,979 元
（計算式:0000000＋00000000＋0000000＋0000000＋00000000
  ＋000000000＋000000000＋00000000＋00000000＋00000000
  ＋00000000＋0000000＋0000000＋349200 ＝000000000）
000000000×84%=000000000（元以下四捨五入）


司法院資訊處製作；財團法人民間司法改革基金會備份。
